【裁判字號】    98,交抗,1758
【裁判日期】    980722
【裁判案由】    違反道路交通管理處罰條例
【裁判全文】
臺灣高等法院交通事件裁定            98年度交抗字第1758號
抗  告  人  甲○○
即受處分人
上列抗告人因違反道路交通管理處罰條例案件，不服臺灣臺北地
方法院，中華民國98年6月30日所為裁定（98年度交聲字第2116
號），提起抗告，本院裁定如下：
    主  文
抗告駁回。
    理  由
一、抗告人即受處分人甲○○駕駛車牌號碼7776-MR號自用小客
    車，於民國（下同）98年2月24日4時35分許，行駛於國道3
    號北向39公里處，當時行車速限為每小時不得超過100公里
    ，而抗告人駕車時速達每小時125公里，行車已超過規定之
    最高時速25公里，未滿40公里，經內政部警政署國道公路警
    察局第六警察隊員警依據測速設備發現後，抗告人表示其為
    美國公民出示一張美國證件（證號：B0000000），另書寫抗
    告人之年籍、地址後，逕行製單舉發「一、行速125公里、
    限速100公里、超速25公里（雷測）。二、無照駕駛（禁駛
    ）」之違規，其應到案日期為98年3月11日，嗣抗告人於98
    年3月5日提出陳述，經原處分機關調查，查知抗告人之駕照
    有效期限至79年11月17日，並於98年3月2日辦理換照，違規
    事實應為「超速、持逾期駕照駕車」，原處分機關乃於同年
    5月25日依條例第33條第1項第1款、第63條第1項第1款（原
    處分機關漏引基準表之規定）及條例第22條第1項第7款等規
    定，各裁處受處分人罰鍰三千五百元，並記違規點數一點及
    罰鍰一千八百元，並扣繳駕照。
二、抗告人聲明異議意旨略以：「行經該路段時，前有一部黑色
    車牌號碼7B-X0XX之BMW735轎車，以高於速限之速度行駛，
    隨即本人即被員警攔下盤查開單，顯然係遭嫁禍；本人為我
    國合法公民，員警未經查證即稱本人為美國公民，且罰單中
    身分證、駕照欄所寫之號碼為無中生有，非本人之身分證號
    碼」云云。
三、按汽車行駛於高速公路、快速公路或設站管制之道路，不遵
    守使用限制、禁止、行車管制及管理事項之管制規則，而有
    行車速度超過規定之最高時速或低於規定之最低時速者，處
    汽車駕駛人新臺幣（下同）三千元以上六千元以下罰鍰；又
    汽車駕駛人，有道路交通管理處罰條例第33條第1項規定情
    形者，除依原條款處罰鍰外，並記違規點數一點，道路交通
    管理處罰條例（下稱：條例）第33條第1項第1款、第63條第
    1項第1款分別定有明文。另小型車行駛高、快速公路行車速
    度超過規定之最高速限20公里以上未滿40公里，於期限內繳
    納或到案聽候裁決者，處罰鍰三千五百元，違反道路交通管
    理事件統一裁罰基準表（下稱：基準表）亦有明文。再按汽
    車駕駛人駕駛執照逾有效期間仍駕車者，處新臺幣一千八百
    元以上三千六百元以下罰鍰，並禁止其駕駛，並應扣繳其駕
    駛執照，條例第22條第1項第7款、第2項定有明文。
四、經查：
(一)、抗告人並不否認於前揭時地，有前開之違規行為，惟以前開
    情詞置辯。經查，抗告人確有前開違規行為，有卷附內政部
    警政署國道公路警察局第六警察局98年4月13日公警六交字
    第09806700663號函、原處分機關98年4月30日北市裁申字第
    09832731400號函及異議人未換發及新換發之駕照影本附卷
    可參，其違規事實已可認定。再參諸前述卷附舉發機關函覆
    謂：「... 二、本段值勤員警於98年2月24日4時35分許，在
    國道三號公路北向39公里處，以雷達測速器測得該車行速12
    5 公里，超速25公里（該路段位土城交流道與中和交流道間
    ，最高速限100公里），遂依法攔查，該車駕駛下車即表示
    係為美國公民，未取得中華民國身分證，僅出示一張美國證
    件（證號為B0000000），另書寫甲○○、1970.4.26臺北市
    松山區○○路325巷6弄23號6樓之年籍資料，經當場告知違
    規事實，依據張君所書寫之資料舉發，並無不當。... 」，
    並觀該函所附之本案舉發單（存根聯）影本，並記載有：「
    駕駛人為美國籍，出示美國身份證，自書年籍資料1970.04.
    26（B0000000）」，且該舉發單之收受通知聯簽章欄既經異
    議人當場簽名，足證舉發員警係依據抗告人所提供之資料填
    寫舉發單，且經抗告人確認無誤後簽名，抗告人事後辯稱舉
    發單上所填寫之資料為員警誣捏，顯不可取。至於抗告人辯
    稱：「所駕車輛前有黑色車牌號碼7B-X0XX之BMW735轎車超
    速行駛，係遭嫁禍」云云，然同前函說明三所載，抗告人駕
    駛之車牌號碼7776-MR號自用小客車，才是當時雷達測速器
    所測得行駛速度超過速限25公里之車輛，自無嫁禍之事實，
    是抗告人所辯，均不足採。
(二)、綜上，本件抗告人有前揭違規行為，原處分機關依條例第33
    條第1項第1款、第63條第1項第1款、基準表（原處分機關漏
    引基準表之規定）及條例第22條第1項第7款等規定，各裁處
    受處分人罰鍰三千五百元，並記違規點數一點及罰鍰一千八
    百元，並扣繳駕照，核無違誤，原審以抗告人之異議為無理
    由，依據道路交通案件處理辦法第19條規定，裁定將其異議
    駁回，經核於法並無不合，抗告人提起抗告，仍執前詞略稱
    舉發通知單記載之被舉發人資料錯誤，不明確等語，然查，
    舉發機關函覆稱：「... 二、本段值勤員警於98年2月24日4
    時35分許，在國道三號公路北向39公里處，以雷達測速器測
    得該車行速125公里，超速25公里（該路段位土城交流道與
    中和交流道間，最高速限100公里），遂依法攔查，該車駕
    駛下車即表示係為美國公民，未取得中華民國身分證，僅出
    示一張美國證件（證號為B0000000），另書寫甲○○、
    1970.4.26臺北市○○區○○路325巷6弄23號6樓之年籍資料
    ，經當場告知違規事實，依據張君所書寫之資料舉發，並無
    不當。... 」，且觀該函所附之本案舉發單（存根聯）影本
    ，並記載有：「駕駛人為美國籍，出示美國身份證，自書年
    籍資料1970.04.26（B0000000）」，而該舉發單之收受通知
    聯簽章欄既經抗告人當場簽名，足證舉發員警係依據抗告人
    所提供之資料填寫舉發單，且經抗告人確認無誤後簽名，抗
    告人事後辯稱舉發單上所填寫之資料為錯誤，顯不可取，其
    抗告為無理由，應予以駁回。
五、據上論結，應依道路交通案件處理辦法第26條，刑事訴訟法
    第412條，裁定如主文。
中    華    民    國    98    年    7     月    22    日
            刑事第十二庭  審判長法  官  蔡永昌
                                法  官  陳榮和
                                法  官  施俊堯
以上正本證明與原本無異。
不得再抗告。
                                書記官  顧哲瑜
中    華    民    國    98    年    7     月    22    日


司法院資訊處製作；財團法人民間司法改革基金會備份。
